臺灣高等法院臺南分院刑事判決　　　　　九十一年度上訴字第一一一九號　Ａ
　　　上　訴　人　臺灣臺南地方法院檢察署檢察官
　　　上　訴　人
　　　即　被　告　乙　○　○
右上訴人因被告偽造文書案件，不服臺灣臺南地方法院九十一年度訴字第七一九號中
華民國九十一年八月十三日第一審判決（起訴案號：臺灣臺南地方法院檢察署九十一
年度偵字第五六三八號），提起上訴，本院判決如左：
      主      文
上訴駁回。
      事      實
一、乙○○曾前因偽造文書案件，經臺灣高雄地方法院法院判處有期徒刑五月確定，
    並於八十九年十二月十九日執行完畢，猶不知悔改。於九十一年一月九日，為繳
    付積欠甲○○所經營喜美士國際有限公司（下稱喜美士公司）之貨款，依約定本
    應支付新臺幣（下同）五千元，乙○○因缺錢，一時情急，竟向中華郵政高雄崗
    山仔郵局以郵政劃撥方式，匯款二千元至喜美士公司帳戶內，再將該郵局所交付
    匯款收據金額二千元部分變造為五千元，並將變造匯款收據持以行使，傳真給甲
    ○○，並以電話告知甲○○已完成匯款五千元等情，足生損害於喜美士公司及郵
    政管理之正確性。嗣因甲○○向郵局查詢始悉上情。
二、案經甲○○訴請臺灣臺南地方法院檢察署檢察官偵查起訴。
      理      由
一、右揭事實業據上訴人即被告乙○○於偵查及原審中坦承不諱，核與告訴人甲○○
    於偵查、原審及本院審理時所指訴情節相符，復有變造之上開郵政劃撥儲金存款
    收據及喜美士公司帳戶查詢歷史交易詳情資料等影本各一紙在卷可稽，被告乙○
    ○變造前開郵政劃撥儲金存款據，並持以行使等犯行，事證明確，犯行堪以認定
    。
二、查郵政劃撥匯款收據，係用以證明郵政機關收受客戶有劃撥匯款之事實，屬證明
    文書，被告乙○○在高雄崗山仔郵局以郵政劃撥方式，匯款二千元至喜美士公司
    帳戶內，卻將上開郵局所交付匯款收據上金額二千元部分變造為五千元，並將變
    造匯款收據行使，傳真給甲○○，足生損害於喜美士公司及郵政管理之正確性。
    核被告所為，係犯刑法第二百十條、第二百十六條行使變造私文書罪，其變造私
    文書後進而行使，變造之低度行為，為其行使之高度行為所吸收，不另論罪。又
    被告乙○○前曾因偽造文書案件，經臺灣高雄地方法院法院判處有期徒刑五月確
    定，並於八十九年十二月十九日執行完畢，有臺灣高等法院被告全國前案紀錄表
    在卷可按，其於五年之內再犯本件有期徒刑以上之罪，為累犯，應依法加重其刑
    。
三、原審以被告罪證明確，因予適用刑法第二百十條、第二百十六條、第四十七條、
    第四十一條第一項前段、罰金罰鍰提高標準條例第二條規定，並審酌被告犯罪之
    動機、目的、手段、所生危害、及犯罪後偵審中坦承犯行態度良好等一切情狀，
    量處有期徒刑四月，並諭知如易科罰金以三百元折算一日之標準，以資懲儆。本
    院經核原判決認事用法，並無不合，量刑亦稱允當。被告上訴意旨，空言指摘原
    判決量刑過重；檢察官循告訴人請求，上訴意旨，指摘原判決量刑過輕，皆無理
    由，均應駁回。
四、被告乙○○經本院合法傳喚，無正當理由未於審判期日到庭，爰不待其陳述，逕
    行判決。
據上論斷，應依刑事訴訟法第三百六十八條、第三百七十一條，判決如主文。
本案經檢察官廖椿堅到庭執行職務。
中    華    民    國      九十一      年      十一      月      十二    日
                                  臺灣高等法院臺南分院刑事第一庭
                                      審判長法官  茆    臺    雲
                                            法官  蔡    長    林
                                            法官  李    文    福
右正本證明與原本無異。
如不服本判決，應於判決送達後十日內向本院提出上訴狀，其未敘述理由者並應於提
出上訴狀後十日內向本院補提理由書（應附繕本)。
                                      法院書記官  李    良    倩
中    華    民    國      九十一      年      十一      月      十三    日
附錄：本判決論罪法條
附錄本案論罪科刑法條全文：
刑法第二百十條：偽造、變造私文書，足以生損害於公眾或他人者，處五年以下有期
                徒刑。
刑法第二百十六條：行使第二百十條至第二百十五條之文書者，依偽造、變造文書或
                  登載不實事項或使登載不實事項之規定處斷。
